臺灣板橋地方法院刑事判決　　　　　 94年度交簡上字第104號
上　訴　人　臺灣板橋地方法院檢察署檢察官
被　　　告　乙○○
上列上訴人因被告過失傷害案件，不服本院九十四年度交簡字第
五八五號中華民國九十四年六月二十七日第一審判決（聲請簡易
判決處刑案號：九十四年度偵字第五八七七號，）提起上訴，暨
移送併辦（九十四年度偵字第一○一二六號），本院管轄之第二
審合議庭判決如下：
    主  文
上訴駁回。
    事實及理由
一、本案經本院審理結果，認第一審以被告所為係犯刑法第二百
    八十四條第一項前段之過失傷害罪，累犯，判處有期徒刑四
    月，如易科罰金，以三百元折算一日，其認事用法均無違誤
    ，量刑亦屬妥當，應予維持，並引用第一審判決書記載之事
    實、證據及理由。
二、上訴意旨略以：上訴人認被告無賠償誠意，於駕照吊銷期間
    仍駕駛汽車肇事，顯無交通常識，原審量刑過輕，顯無法收
    警惕被告之效云云。惟按，刑法第二百八十四條第一項前段
    過失傷害罪，最重本刑為有期徒刑六月，原審已審酌被告在
    駕駛執照吊銷期間，竟仍駕車肇事，致告訴人受傷，依道路
    交通管理處罰條例第八十六條第一項規定加重刑度，復參酌
    被告過失程度、告訴人受傷情形、被告肇事後迄未與告訴人
    和解，兼衡被告智識程度、犯罪手段、賠償告訴人新臺幣四
    千餘元、犯後態度等一切情狀，量處被告前述之刑，以該罪
    之法定刑而言，實稱適當，並無過輕之情形。況，刑罰之裁
    量，屬事實審法院之職權，除顯有失出失入等科罰與罪責不
    相當之情形外，應予尊重，不得任意加以指摘，原審已就被
    告犯行不法內涵相關之一切情狀已為謹慎之裁量，無何科罰
    與罪責不相當之瑕疵可指。上訴人循告訴人之請求即提起上
    訴，尚無可採，其執以指摘原判決量刑過輕，求予撤銷改判
    ，為無理由，應予駁回。
三、檢察官移送併辦部分，與本案聲請簡易判決處刑書之犯罪事
    實同一，本院自應一併審究，附此敘明。
據上論斷，應依刑事訴訟法第四百五十五條之一第一項、第三項
、第三百六十八條，判決如主文。
本案經檢察官朱立豪到庭執行職務。
中　　華　　民　　國　　94　　年　　10　　月　　31　　日
                      交通法庭  審判長法　官  張江澤
                                      法　官  王綽光
                                      法　官  絲鈺雲
以上正本證明與原本無異
本件不得上訴
                                      書記官　葉子榕
中　　華　　民　　國　　94　　年　　10　　月　　31　　日
附件：
臺灣板橋地方法院刑事簡易判決　　　　 94年度交簡字第585號
聲　請　人　臺灣板橋地方法院檢察署檢察官
被　　　告　乙○○　男　42歲（民國○○年○月○○日生）
　　　　　　　　　　身分證統一編號：Ｚ000000000號
　　　　　　　　　　住臺北縣土城市○○街137巷2弄19號3樓
上列被告因過失傷害案件，經檢察官聲請以簡易判決處刑（九十
四年度偵字第五八七七號），本院判決如下：
    主  文
乙○○因過失傷害人，累犯，處有期徒刑肆月，如易科罰金，以
佰元折算壹日。
    事 實 及 理 由
一、犯罪事實：乙○○於民國九十二年間因違反毒品危害防制條
    例案件，經本院於同年二月二十日以九十一年度訴字第二一
    二五號判處有期徒刑七月、四月，應執行有期徒刑十月，於
    九十三年六月七日縮刑期滿執行完畢，猶不知悔改。其明知
    所考領之普通小客車駕駛執照業經交通監理機關於九十三年
    一月十二日起逕行註銷，已屬無普通小型車之駕駛執照而不
    得駕駛小客車，竟於九十三年十一月十九日晚上六時五十分
    許，無照駕駛車號七Ｆ─三六五九號自用小客車，沿臺北縣
    土城市○○街往金城路三段方向行駛，行經峰延街三十八號
    前，明知汽車在雙向二車道行駛時，應在遵行車道內行駛，
    且應注意車前狀況，隨時採取必要之安全措施，以避免危害
    發生，而依當時天氣晴朗，夜間有照明，路面乾燥無缺陷，
    無障礙物、無缺陷，視距良好，並無不能注意之情事，竟疏
    未注意車前狀況，其為閃避其右前方之腳踏車，貿然跨越行
    車分向線駛入來車道（即峰廷街往延吉街方向車道），適來
    車道之甲○○無照騎乘車號ＡＺＳ─六九０號重型機車，由
    峰廷街往延吉街方向駛來，當乙○○發現甲○○之機車時，
    已閃避不及，致乙○○之自用小客車左前車頭撞擊甲○○騎
    乘之機車車頭部位後，乙○○再將該車駛至原駕駛車道（即
    峰廷街往金城路三段方向車道），使得甲○○人車倒地，並
    受有左側股骨骨折及右手第五指裂傷之傷害。車禍發生後，
    路人報警並由救護車將甲○○送醫救治，乙○○則將甲○○
    之機車扶起，並前往附近里長住處求援，嗣警方據報到達現
    場，乙○○亦回到車禍現場，在有偵查犯罪權限之公務員不
    知何人犯罪前，即向前來處理之臺北縣政府警察局土城分局
    清水派出所警員邱志勝坦承肇事，且接受裁判。案經甲○○
    訴由臺北縣政府警察局土城分局報請臺灣板橋地方法院檢察
    署檢察官偵查，聲請以簡易判決處刑。
二、證據部分：
（一）被告於警詢、偵查中坦承於上揭時、地，駕駛自用小客車
      肇事致告訴人甲○○受傷之事實，及被告於本院調查中之
      自白。
（二）告訴人甲○○於警詢及偵查時之指訴。
（三）有道路交通事故現場圖、現場草圖、道路交通事故調查報
      告表（一）、（二）各一紙、臺北縣政府警察局舉發違反
      道路交通管理事件通知單二紙，及現場照片十二張在卷可
      稽。而告訴人因本次車禍受有左側股骨骨折及右手第五指
      裂傷之傷害，亦有亞東紀念醫院診斷證明書一紙附卷可憑
      。
（四）觀之上開道路交通事故現場圖及車禍現場照片所示，告訴
      人所騎乘之機車係倒在被告所行駛之對向車道上，且告訴
      人機車碎片亦散落於自己行駛車道上，參以被告所駕駛汽
      車左前車頭與告訴人所騎乘之機車左前車頭及左側車身均
      破裂毀損等情，與被告於偵查中供承：伊係為閃避右側腳
      踏車，始跨越黃虛線到對向車道，車身有過去對向車道，
      左前方撞及告訴人機車側邊，之後伊的車子再彎回自己的
      車道等語。俱徵本次車禍發生時，被告駕駛汽車未注意車
      前狀況，為閃避前方腳踏車即貿然橫跨行車分向線至對向
      車道上，致撞擊告訴人之機車。足認被告對本件車禍之發
      生自有過失。
（五）按汽車在雙向二車道行駛時，應在遵行車道內行駛，不得
      任意駛入來車之車道內；且應注意車前狀況，隨時採取必
      要之安全措施，以避免危害發生，道路交通安全規則第九
      十七條第一款、第九十四條第三項分別定有明文。被告係
      有相當智識程度之成年男子，其駕駛自用小客車行駛於市
      區道路，自應注意上開安全規定；而依當時天氣晴朗，夜
      間有照明，路面乾燥無缺陷，無障礙物，視距良好等路況
      ，並無不能注意之情事，竟疏未注意車前狀況，貿然橫跨
      行車分向線至對向車道上，而撞擊告訴人機車，致告訴人
      倒地受傷，被告對本次車禍之發生自有過失。對此臺灣省
      臺北縣區車輛行車事故鑑定委員會九十四年一月三日北鑑
      字第九三一八五二號鑑定意見書，亦同認被告駕駛自小客
      車，跨越行車分向線駛入來車道為肇事原因，告訴人甲○
      ○無照駕駛有違規定，但無肇事因素等情，可資參考。至
      告訴人自承本次車禍時伊無駕駛執照騎乘機車等語，而此
      係告訴人應否受交通罰鍰，此外即無事證足認告訴人就本
      次車禍有何過失情形，併予敘明。又告訴人甲○○因本件
      車禍受有左側股骨骨折及右手第五指裂傷之傷害，已如前
      述，則被告之過失行為與告訴人所受傷害間，具有相當因
      果關係。綜上，被告就本次車禍之發生有過失甚明。本案
      事證明確，被告過失犯行洵堪認定，應依法論科。
三、核被告所為，係犯刑法第二百八十四條第一項前段之過失傷
    害罪。又被告前因違反毒品危害防制條例案件，經本院於九
    十二年二月二十日以九十一年度訴字第二一二五號判處有期
    徒刑七月、四月，應執行有期徒刑十月，於九十三年六月七
    日縮刑期滿執行完畢，有臺灣高等法院被告全國前案紀錄表
    可按，其於刑之執行完畢五年內，再犯本件有期徒刑以上之
    刑之本罪，為累犯，依刑法第四十七條之規定，加重其刑。
    被告之普通小客車駕駛執照前於九十三年一月十二日已遭監
    理機關易處逕行註銷，此有「證號查詢汽車駕駛人」資料及
    前開舉發違反道路交通管理事件通知單可稽，足見車禍時被
    告係無駕駛執照駕車，則被告無駕駛執照駕車，因而致人受
    傷，應依道路交通管理處罰條例第八十六條第一項規定，加
    重其刑，並遞加之。另本次車禍發生後，被告將告訴人機車
    扶起，並前往附近里長住處求援，嗣警方據報到達現場，被
    告亦回到車禍現場，在有偵查犯罪權限之公務員不知何人犯
    罪前，即向前來處理之臺北縣政府警察局土城分局清水派出
    所警員邱志勝坦承肇事，接受裁判，業據被告於本院調查時
    供明在卷，核與證人邱志勝及同一分局交通分隊警員王峻國
    證述情節相符，為對於未發覺之罪自首而受裁判，應依刑法
    第六十二條前段之規定減輕其刑，並依先遞加後減之例加減
    之。爰審酌被告過失程度、告訴人受傷情形、被告肇事後迄
    未與告訴人達成和解，兼衡被告智識程度、犯罪手段，其供
    承賠償告訴人新台幣四千餘元，及其肇事後之態度等一切情
    形，量處如主文所示之刑，並諭知易科罰金之折算標準，以
    資懲儆。
四、依刑事訴訟法第四百四十九條第一項前段、第三項，刑法第
    二百八十四條第一項前段、第四十七條、六十二條前段、第
    四十一條第一項前段，道路交通管理處罰條例第八十六條第
    一項，罰金罰鍰提高標準條例第一條前段、第二條，逕以簡
    易判決處刑如主文。
五、如不服本判決，得自收受送達之日起十日內向本院提出上訴
    狀，上訴於本院第二審合議庭（須附繕本）。
中　　華　　民　　國　九十四　年　 六　　月　二十七   日
                  交通法庭  法  官  楊志雄
以上正本證明與原本無異。
                            書記官  胡勤義
中　　華　　民　　國　九十四　年　 六　　月　二十七   日
附錄本案論罪科刑所犯法條全文：
刑法第二百八十四條第一項
因過失傷害人者，處六月以下有期徒刑、拘役或五百元以下罰金
，致重傷者，處一年以下有期徒刑、拘役或五百元以下罰金。
